【裁判字號】    95,訴,3260
【裁判日期】    951031
【裁判案由】    毒品危害防制條例
【裁判全文】
臺灣高雄地方法院刑事判決              95年度訴字第3260號
公  訴  人  臺灣高雄地方法院檢察署檢察官
被      告  乙○○
上列被告因違反毒品危害防制條例案件，經檢察官提起公訴（95
年度毒偵字第6914號），本院訊問後，被告為認罪之陳述，本院
合議庭裁定由受命法官獨任進行簡式審判程序，判決如下：
    主  文
乙○○施用第一級毒品，累犯，處有期徒刑柒月。扣案之第一級
毒品海洛因壹小包（檢驗前淨重零點壹參肆公克，檢驗後淨重零
點壹零貳公克），沒收銷燬之。扣案之注射針筒貳支，沒收。
    事  實
一、乙○○前因施用毒品案件，經本院裁定送強制戒治，嗣於民
    國93年1 月20日執行完畢，並經臺灣高雄地方法院檢察署檢
    察官以93年度戒毒偵字第213 號為不起訴處分確定。復因違
    反毒品危害防制條例案件，經本院判處有期徒刑8 月確定，
    並於95年1月16日縮刑期滿執行完畢。
二、詎其仍不知悔悟，明知海洛因為毒品危害防制條例第2條第2
    項第1 款之第一級毒品，竟復基於施用第一級毒品海洛因之
    犯意，於95年8月11日下午1時許為警採尿時回溯前24小時內
    之某時，在高雄市小港區○○○路62號住處，以將海洛因摻
    入香菸後，點燃吸食之方式，施用第一級毒品海洛因1 次，
    嗣於95年8月11日中午12時22分許，在高雄縣林園鄉○○○
    路167號前，為警當場查獲，並扣得海洛因1包（檢驗前淨重
    0.134公克，檢驗後淨重0.102公克)及注射針筒2支，始悉上
    情。
三、案經高雄市政府警察局小港分局報請臺灣高雄地方法院檢察
    署檢察官偵查起訴。
    理  由
壹、程序部分：
    本件被告乙○○所犯為死刑、無期徒刑或最輕本刑為3 年以
    上有期徒刑以外之罪，其於準備程序中就被訴事實為有罪之
    陳述，經法官告知簡式審判程序之旨，並聽取公訴人及被告
    之意見後，依刑事訴訟法第273條之1第1 項規定，裁定由受
    命法官獨任進行簡式審判程序，合先敘明。
貳、實體部分：
一、上揭犯罪事實，已據被告於警詢、偵訊、本院調查、審理中
    坦承不諱，且其於95年8 月11日中午12時22分許所採驗之尿
    液，經送往高雄市立凱旋醫院檢驗，結果確呈第一級毒品海
    洛因代謝後嗎啡之陽性反應，此有卷附高雄市立凱旋醫院95
    年8月28日A00000000號濫用藥物尿液檢驗報告可稽；另扣案
    之不明粉末1 小包，經送往高雄市立凱旋醫院鑑定，結果確
    含第一級毒品海洛因成分，此有該院95年10月14日高市凱醫
    驗字第2561號濫用藥物成品檢驗鑑定書在卷可佐，復有照片
    、尿液採證代碼對照表、扣押物品目錄表在卷足憑，足認被
    告上開自白確與事實相符，洵堪採信。本件事證明確，應論
    罪科刑。
二、又被告前因施用毒品案件，經本院裁定送強制戒治，嗣於民
    國93年1 月20日執行完畢，並經臺灣高雄地方法院檢察署檢
    察官以93年度戒毒偵字第213 號為不起訴處分確定等情，有
    本院被告院內索引卡紀錄表、臺灣高等法院被告前案紀錄表
    、被告刑案資料查註紀錄表、全國施用毒品案件紀錄表在卷
    可稽，被告於上開強制戒治執行完畢釋放後，5 年內再為本
    件施用毒品犯行，自應依法論罪科刑。
三、按海洛因係毒品危害防制條例第2條第2項第1 款所稱之第一
    級毒品，是被告施用海洛因之行為，係犯該條例第10條第 1
    項之施用第一級毒品罪。被告持有第一級毒品，嗣進而施用
    之，持有之低度行為應為施用之高度行為所吸收，不另論罪
    。又被告因違反毒品危害防制條例案件，經本院判處有期徒
    刑8月確定，並於95年1月16日縮刑期滿執行完畢等情，此有
    台灣高雄地方法院檢察署刑案資料查註紀錄表及台灣高等法
    院被告前案紀錄表可按，其於有期徒刑執行完畢後5 年以內
    因故意再犯有期徒刑以上之罪，為累犯，應依刑法第47條規
    定加重其刑。
五、爰審酌被告前已因施用毒品案件經觀察勒戒、強制戒治及判
    刑，本應戒除毒癮，不料其竟仍繼續施用毒品，顯見其並無
    戒除毒害之決心，本不宜寬貸，惟念其犯後坦承犯行，態度
    良好，且施用毒品乃自戕一己之身體健康，行為本身對社會
    所造成之危害並非直接、巨大，犯罪動機、目的、生活狀況
    等一切情狀，量處如主文所示之刑。
六、末按查獲之第一級毒品，不問屬於犯人與否，均沒收銷燬之
    ，毒品危害防制條例第18條第1 項前段定有明文。查扣案之
    不明粉末1 小包，經鑑定結果確含第一級毒品海洛因之成分
    （檢驗前淨重0.134公克，檢驗後淨重0.102 公克)，業如上
    述，縱被告供稱該扣案之海洛因1 小包非伊所有，均應依毒
    品危害防制條例第18條第1 項前段之規定，不問屬於犯人與
    否，宣告沒收銷燬之。而鑑驗所耗損之毒品，既已費失，自
    無庸宣告沒收銷燬。另扣案之注射針筒2 支，為被告所有且
    供其施用第一級毒品海洛因之用，業據被告供明在卷，是爰
    依刑法第38條第1項第2款規定併予宣告沒收。
七、據上論斷，應依刑事訴訟法第273條之1第1項、第299條第1
    項前段，毒品危害防制條例第10條第1項、第18條第1項前段
    ，刑法第11條、第47條第1 項、第38條第1 項第2 款，判決
    如主文。
八、本案經檢察官甲○○到庭執行職務。
中    華    民    國    95    年    10    月    31    日
                  刑事第十一庭  法  官  吳金芳
以上正本證明與原本無異。
如不服本判決，應於收受送達後10日內，向本院提出上訴書狀。
中    華    民    國    95    年    10    月    31    日
                                書記官  劉音利
附錄本案論罪科刑法條：
毒品危害防制條例第10條第1項
施用第一級毒品者，處6月以上5年以下有期徒刑。


司法院資訊處製作；財團法人民間司法改革基金會備份。
